臺灣雲林地方法院刑事裁定　　　　　　 100年度撤緩字第28號
聲　請　人　臺灣雲林地方法院檢察署檢察官
受　刑　人　陳秋月
上列聲請人因受刑人違反廢棄物清理法案件，聲請撤銷緩刑之宣
告（100 年度執聲字第331 號），本院裁定如下：
    主  文
聲請駁回。
    理  由
一、聲請意旨略以：受刑人陳秋月因犯廢棄物清理法案件，經臺
    灣高等法院臺南分院於民國99年8 月5 日以99年度上更一字
    第100 號判處有期徒刑1 年8 月，緩刑5 年，並應自判決確
    定之日起6 個月內，向公庫支付新臺幣（下同）80萬元，於
    99年11月11日確定在案。惟受刑人經合法傳喚通知仍未履行
    緩刑所附條件，足認原宣告之緩刑顯難收其預期效果，而有
    執行刑罰之必要。故受刑人所為已違反刑法第74條第2 項4
    款所定負擔情節重大，依刑法第75條之1 第1 項第4 款，屬
    得撤銷緩刑宣告之原因，爰依刑事訴訟法第476 條規定，聲
    請撤銷受刑人之緩刑宣告等語。
二、按緩刑宣告，得斟酌情形命犯罪行為人向公庫支付一定之金
    額；又受緩刑之宣告，而違反前開規定所定負擔情節重大者
    ，足認原宣告之緩刑難收其預期效果，而有執行刑罰之必要
    者，自得撤銷其緩刑宣告，刑法第74條第2 項第4 款、第75
    條之1 第1 項第4 款固定有明文規定。至於所謂「情節重大
    」，係指：受判決人顯有履行負擔之可能，而隱藏或處分其
    財產、故意不履行、無正當事由拒絕履行或顯有逃匿之虞等
    情事而言惟違反負擔之情節是否確屬重大，仍應斟酌緩刑期
    間命應遵守事項之達成與宣告緩刑之目的而為認定，要非受
    緩刑宣告之人一有違反之情事即應撤銷該緩刑之宣告。
三、經查：
(一)、受刑人陳秋月前因違反廢棄物清理法案件，經臺灣高等法院
    臺南分院於99年8 月5 日，以99年度上更(一)字第100 號判處
    有期徒刑1 年8 月，緩刑5 年，並自判決確定之日起6 個月
    內，向公庫支付80萬元，受刑人不服提起上訴，嗣經最高法
    院99年11月11日以99年台上字第7046號判決駁回上訴確定，
    且受刑人經聲請人通知後仍未在前開判決所定支期限內履行
    緩刑宣告所附條件等情，有上開判決書、臺灣高等法院被告
    前案紀錄表各1 份、臺灣雲林地方法院檢察署100 年4 月13
    日雲檢文木99執緩169 字第10228 號函及受刑人於100 年5
    月31日之訊問筆錄在卷可稽（見本院卷第2 頁、第5-25頁；
    臺灣雲林地方法院檢察署檢察官99年度執緩字第169 號執行
    卷宗），應堪認定。基此，受刑人本應履行上開緩刑宣告所
    附條件，且經聲請人通知其履行而未履行，已合於上開得撤
    銷緩刑之要件。
(二)、然受刑人固未依上開判決所定負擔履行，惟原緩刑之宣告是
    否已難收預期效果，而有執行刑罰之必要，由前揭說明，仍
    須衡酌相關情況定之。據受刑人於本院訊問時陳稱：伊已經
    很久無法賺錢，身體又不好，且伊因受其弟（即陳鴻昇）拖
    累而涉犯本案，房子也被拍賣住在娘家，希望可以分期繳納
    等語（見本院卷第30頁反面至第31頁反面）。復參酌受刑人
    自96年度起至99年度止之個人所得，依序為207,191 元、10
    9,511 元、142,385 元、79,726元；且無任何房地、車輛等
    動產、不動產，此有稅務電子閘門財產所得調件明細表共5
    紙在卷可稽（見本院卷第37-40 頁）。又其雖在臺灣土地銀
    行、合作金庫商業銀行、彰化商業銀行、國泰世華商業銀行
    、中華郵政股份有限公司及雲林縣元長鄉農會等6 處金融機
    構開戶，惟除國泰世華商業銀行函覆無交易紀錄外，其餘部
    分至99年12月31日止存款依序為1,367 元（臺灣土地銀行北
    港分行）、9,130 元（合作金庫商業銀行北港分行）、0 元
    （彰化商業銀行）、1 元（中華郵政股份有限公司）及0 元
    （雲林縣元長鄉農會），亦有銀行回應明細資料、臺灣土地
    銀行北港分行100 年7 月27日北港存字第1000002355號函暨
    客戶歷史交易明細表、合作金庫商業銀行北港分行100 年7
    月27日合金北營字第1000002649號函暨歷史交易明細查詢結
    果、彰化商業銀行作業處100 年7 月21日彰作管字第100163
    33號函暨交易明細查詢、國泰世華商業銀行100 年7 月20日
    國世嘉泰字第1000000103號函、中華郵政股份有限公司100
    年7 月25日儲字第1000126981號函暨客戶歷史交易清單及元
    長鄉農會100 年7 月22日元農信字第1000002595號函暨客戶
    往來交易明細表各1 份在卷可憑（見本院卷第41頁、第44-4
    7 頁、第51-52 頁、第53-54 頁、第55頁、第56-57 頁及第
    59-60 頁）。另受刑人於99年9 月8 日因慢性活動性C 型肝
    炎，肝功能異常且C 型肝炎病毒數為0000000IU/ml，接受干
    擾素與抗病藥物治療於100 年2 月23日療程結束。治療後肝
    功能正常，C 型肝炎病毒數小於15U/ml。期間受刑人定期在
    胃腸肝膽科追蹤檢查與治療，於100 年5 月5 日GOT/GPT 異
    常為362/528 U/L ，且C 型肝炎病毒數又復發為0000000U/m
    l ，又100 年5 月21日GOT/GPT 仍高，為374/542 U/L ，於
    100 年6 月2 日又開始接受干擾素與抗病藥物治療。100 年
    6 月30日檢測C 型肝炎病毒數；目前測不到，GOT/GPT 正常
    ，預計療程結束時間為100 年11月17日等情，有載德森醫療
    財團法人嘉義基督教醫院100 年8 月18日嘉基醫字第100080
    0194號函暨受刑人之病歷資料影本在卷可參（見本院卷第66
    -116頁）。綜觀上情，受刑人陳稱其因身體不佳、且經濟情
    況無力一次繳納等情，並非無據。從而，本件受刑人是否顯
    有履行負擔之可能，而故意不履行，已非無疑，參諸前揭說
    明，難認受刑人違反刑法第74條第2 項第4 款所定負擔而情
    節重大，要與刑法第75條之1 第1 項第4 款所定撤銷緩刑宣
    告之要件未符。此外，聲請人復未舉證證明受刑人有何非予
    執行刑罰，否則難收其預期效果之情狀，是本件聲請於法尚
    有未合，應予駁回。
四、依刑事訴訟法第220 條，裁定如主文。
中    華    民    國   100    年    9     月     1    日
                  刑事第二庭    法  官  周欣怡
以上正本證明與原本無異。
如不服本裁定，應於裁定送達後5 日內向本院提出抗告狀（須附
繕本）。
                                書記官  林惠鳳
中    華    民    國   100    年    9     月     1    日